臺灣高雄地方法院刑事判決           100年度審易字第2625號
公  訴  人  臺灣高雄地方法院檢察署檢察官
被      告  魯裕偉
上列被告因竊盜案件，經檢察官提起公訴（100 年度偵字第1969
6 號），嗣因被告就被訴事實為有罪陳述，經本院告知簡式審判
程序之旨，並聽取當事人之意見後，裁定依簡式審判程序審理，
判決如下：
    主  文
魯裕偉犯竊盜罪，累犯，處有期徒刑柒月；又犯竊盜罪，累犯，
處有期徒刑陸月。應執行有期徒刑壹年。
    事  實
一、魯裕偉前因施用第一、二級毒品案件，經本院以95年度訴字
    第200 號各判處有期徒刑9 月、3 月，應執行有期徒刑10月
    ，嗣經本院以96年度聲減字第3249號裁定減刑及定應執行刑
    為有期徒刑5 月確定。又犯竊盜、施用毒品案件，經本院以
    95年度易字第1858號、96年度簡字第775 號分別判處有期徒
    刑4 月、6 月，並以96年度聲減字第3249號裁定減刑及定應
    執行刑為有期徒刑4 月確定，與前開應執行刑有期徒刑5 月
    接續執行，於民國96年11月7 日縮刑期滿執行完畢。又於97
    年間因施用毒品案件，先後經本院以97年度審訴字第2456號
    、2615號各判處應執行有期徒刑11月確定，經接續執行，於
    99年4 月16日縮短刑期假釋出監並付保護管束，於99年7 月
    12日保護管束期滿，假釋未經撤銷執行完畢。詎其猶不知悔
    改，復分別為下列竊盜行為：
  (一)於100 年3 月14日下午6 時48分許，魯裕偉行經高雄市鼓山
    區○○○路917 巷11號前，見莊士賢所有之車號YD2-830 號
    普通重型機車（年份：西元2006年，價值約新臺幣【下同】
    65,000元）停放該處，且機車鑰匙插於電門疏未拔下，竟意
    圖為自己不法之所有，基於竊盜之犯意，以該把鑰匙啟動電
    門，徒手竊取上開機車得逞後，旋即騎乘該機車離去。
  (二)於100 年3 月14日晚上7 時30分許，魯裕偉騎乘上開竊得之
    機車，前往高雄市新興區○○○路196 號「遠傳電信」林森
    門市，徒手竊取店內展示架上之HTC 廠牌、型號A6380 號行
    動電話1 支（序號：000000000000000 號、價值約10,900元
    ），得手後旋即騎乘上開機車逃離現場。嗣經莊士賢及「遠
    傳電信」林森門市店長黃婷儀報警處理，經警方調閱監視器
    錄影畫面後，認魯裕偉犯嫌重大，於100 年5 月12日通知其
    到案說明，始悉上情。
三、案經黃婷儀訴由高雄市政府警察局新興分局移送臺灣高雄地
    方法院檢察署檢察官偵查起訴。
    理  由
一、本件被告魯裕偉所犯均係死刑、無期徒刑、最輕本刑為3 年
    以上有期徒刑以外之罪，其於準備程序中就被訴事實為有罪
    之陳述，經法官告知簡式審判程序之旨，並聽取公訴人及被
    告之意見後，裁定進行簡式審判程序，合先敘明。
二、上揭犯罪事實業據被告坦承不諱，核與證人即被害人莊士賢
    、「遠傳電信」門市店長黃婷儀、店員蔡一中於警詢時之證
    述相符（見警卷第6 至13頁），並有車號YD2-830 號普通重
    型機車之失車- 案件基本資料詳細畫面報表1 份及監視器錄
    影畫面翻拍照片22張在卷可稽（見警卷第14、16至30頁），
    足見被告之任意性自白均與事實相符，得為認定被告犯罪之
    依據。從而，本件事證明確，被告上開犯行均堪以認定，應
    依法論科。
三、核被告所為，均係犯刑法第320 條第1 項之普通竊盜罪。被
    告先後二次犯行，犯意各別，行為互殊，應予分論併罰。又
    被告有如事實欄所載受有期徒刑執行完畢之事實，有臺灣高
    等法院被告前案紀錄表1 份在卷可憑，其受徒刑執行完畢，
    5 年以內故意再犯此二件有期徒刑以上之罪，均為累犯，應
    各依刑法第47條第1 項規定，加重其刑。爰審酌被告前有竊
    盜及多次毒品前科，經法院判處罪刑確定，有臺灣高等法院
    被告前案紀錄表1 份在卷可參，素行不佳，現仍有多件竊盜
    案件，經本院以100 年度審訴字第643 號案件審理中，且犯
    罪手法與本案雷同，亦有該案起訴書1 份附卷可查，其為67
    年間出生，有其年籍資料在卷可查，本案犯罪時年僅32歲，
    正值青壯，其歷經前揭案件偵、審程序，竟猶不思以正當途
    徑賺取生活所需，復以相同手法任意竊取他人物品，侵害他
    人財產法益，價值觀念偏差，造成上開被害人分別受有65,
    000 元、10,900元之損害，顯無警惕、悔改之意，其所為危
    害社會治安甚鉅，更使被害人受有諸多不便，參以，本件被
    告竊得之機車經其丟棄在高雄市○○區○○路與青海路之青
    海橋下，竊得之手機則因不慎摔壞，丟棄於高雄市○○路某
    處乙節，業據其陳明在卷（見警卷第3 頁、本院卷第30至31
    頁），復經警方前往青海橋下查證，亦未能尋得上開失竊機
    車，此有高雄市政府警察局新興分局刑事案件移送書可憑，
    被告所為造成被害人損害非微，不僅未能返還被害人上開財
    物，亦未賠償被害人所受損害，行為實有不該，本應嚴懲，
    不宜寬貸，並考量被告於本院審理時尚能坦承犯行，本件犯
    罪情節、被告所竊取之財物價值非微，其犯罪之動機、目的
    、手段、所生危害、被害人所受損害程度，及其自稱國中畢
    業、入監執行前為文具店店員、月薪18,000元，尚有一名幼
    子需撫養等一切情狀（見本院卷第36頁），分別量處如主文
    所示之刑，並定其應執行之刑，以示懲儆。
據上論斷，應依刑事訴訟法第299 條第1 項前段、第273 條之1
第1 項，刑法第320 條第1 項、第47條第1 項、第51條第5 款，
刑法施行法第1 條之1 第1 項、第2 項前段，判決如主文。
中    華    民    國    100   年    9     月    6     日
                      刑事第十庭      法  官  周佳佩
以上正本證明與原本無異。
如不服本判決應於收受判決後10日內向本院提出上訴書狀，並應
敘述具體理由。其未敘述上訴理由者，應於上訴期間屆滿後20日
內向本院補提理由書（均須按他造當事人之人數附繕本) 「切勿
逕送上級法院」。
中    華    民    國    100   年    9     月    6     日
                                      書記官  李承悌
附錄本案論罪科刑法條：
刑法第320 條第1 項
意圖為自己或第三人不法之所有，而竊取他人之動產者，為竊盜
罪，處5 年以下有期徒刑、拘役或500 元以下罰金。